

#### **CONTATO**

- (81)99783.1524
- Iinkedin.com/in/moisestorquato12/
- torquatomoises96@gmail.com

### **FORMAÇÃO**

Bacharel em Ciências da Computação

2020-2023

Universidade dos Guararapes

#### **CURSOS COMPLEMENTARES**

Certificação nos fundamentos da LGPD

**CERTIPROF** 

Estatistica e Probabilidade

Instituto Federal RS

Power BI Para BI e Data

Science

Data Science Academy

#### **HABILIDADES**

Power BI

Storytelling

SQL Server

ETL

Python

#### **IDIOMAS**

Inglês, Intermediario

# **Moisés Torquato**

#### **SOBRE MIM**

Profissional de Business Intelligence com 6 anos de experiência em análise de dados, modelagem de dados, e criação de dashboards interativos. Busco uma oportunidade para aplicar minhas habilidades analíticas e técnicas em um ambiente dinâmico e colaborativo para impulsionar decisões estratégicas.

#### **EXPERIÊNCIA**

## Analista de BI, Mutant, São Paulo - SP (Remoto)

Out 2023 - Atualmente

Alocado em tempo integral na Vivo, onde trabalho no desenvolvimento de relatórios e análises de dados utilizando Power Bl. Participei ativamente do Projeto Amazonia, automatizando as visualizações dos resultados de três areas de negocios, sendo elas Vale Saúde, Atma e Casa Inteligente, focamos nas areas Financeira, Growth e espcificidade do produto.

## Analista de BI, BDA Solutions, São Paulo - SP (Remoto)

Jul 2022 - Out 2023

Alocado em tempo integral na Pernod Ricard Brasil, onde realizava as atividades de conduzir reuniões de Kick Off para obter todas as demandas e necessidades do cliente, desenvolver relatórios no Power BI, ETL utilizando Pentaho PDI e Power Query, analise e tratamentos de dados em excel, automações usando Power Automate.

## Consultor Técnico, Singular PE, Recife - PE

Out 2018 - Jul 2022

Manutenção em banco de dados SQL Server, consultoria de uso de ERP, gestão de projetos de implantação e líder da equipe de suporte técnico, consultoria para melhoria de resultados através das análises de dados e estatísticas, conhecimento em Python e Power Bl. Mapeamento dos processos e funcionalidades de sistemas, adequando as necessidades do cliente durante o projeto